【裁判字號】    99,簡,1411
【裁判日期】    990928
【裁判案由】    妨害風化
【裁判全文】
臺灣高雄地方法院刑事判決              99年度簡字第1411號
公  訴  人  臺灣高雄地方法院檢察署檢察官
被      告  甲○○
上列被告因妨害風化案件，經檢察官提起公訴（99年度偵字第18
658 號），被告於審判程序中自白犯罪，本院認為宜以簡易判決
處刑，經本院合議庭裁定改依簡易判決處刑，判決如下：
    主  文
甲○○犯圖利容留猥褻罪，處有期徒刑月，如易科罰金，以新
臺幣壹仟元折算壹日。緩刑貳年，並應向公庫支付新臺幣壹萬伍
仟元。
    事  實 及 理 由
一、本件犯罪事實及證據：(一)犯罪事實欄一第3 行關於「基於
    意圖容留女子與人為性交行為」之記載，更正為「基於意圖
    容留女子與人為猥褻行為」等詞；第4 行至第5 行關於「
    （即女子以手或口摩擦男客生殖器至男客射精之行為）」之
    記載，更正為「（即女子以手摩擦男客生殖器至男客射精之
    行為）」等詞（以上均經檢察官於99年9 月9 日準備程序為
    特定本件犯罪事實為猥褻之陳述）；(二)證據部分則補充被告
    許瑀嫻於本院審理時之自白。其餘犯罪事實及證據均引用檢
    察官起訴書之記載（如附件）。
二、(一)核被告甲○○所為，係犯刑法第231 條第1 項之圖利容留
    猥褻罪。至於起訴書記載被告所犯為意圖使女子與他人為性
    交之行為而容留以營利罪嫌，業經公訴檢察官到庭特定為猥
    褻行為，已如前述，是起訴書上揭記載係有誤會，附此敘明
    。(二)爰審酌被告未能顧及現在法令仍禁止營利容留猥褻之行
    為，社會尚未達開放除罪之共識，竟藉開設「桂村理髮廳」
    之便，容留廳內小姐從事猥褻行為，並從中牟利，對目前社
    會所普遍要求的善良風氣不無戕害，犯罪後接受檢察官偵查
    與本院準備程序時，仍飾詞狡辯，否認犯行，顯然沒有認知
    自己行為對社會風氣所造成的不良成分，惟念及被告尚能及
    時坦承犯行，且無任何犯罪前案紀錄，有臺灣高等法院被告
    前案紀錄表在卷可考，暨其提出之診斷證明書記載罹患腰椎
    3-4-5 節退化併脊神經壓迫而醫囑建議接受脊神經減壓及脊
    椎固定手術之情，足見被告亦受病折磨，及其犯罪之動機、
    目的、手段及對社會所生之危害等一切情狀，量處如主文所
    示之刑，並諭知易科罰金之折算標準，以資懲儆。
三、緩刑宣告部分：(一)被告未曾因故意犯罪受有期徒刑以上刑之
    宣告，素行良善，貪圖小利而一時失慮致為本件犯行，且犯
    後坦認犯行，業如前述，尚堪認被告具有悔意，經此偵、審
    及判罪科刑之宣告教訓，應知所警惕，信無再犯之虞，是本
    院認被告所受之宣告刑，以暫不執行為當，爰併予宣告緩刑
    2 年，以啟自新。(二)為使被告於緩刑期間內，能深知戒惕，
    在考量被告身體狀況後，併宣告其向公庫支付新臺幣壹萬伍
    仟元，期能使被告確切明瞭其行為之不當，期能培養正確觀
    念。另被告如有違反上述負擔而情節重大者，依刑法第75條
    之1 第1 項第4 款之規定，得為撤銷緩刑宣告之事由，亦併
    予指明。
四、依刑事訴訟法第449 條第2 項、第454 條第2 項，刑法第
    231 條第1 項、第41條第1 項前段、第74條第1 項第1 款、
    第2 項第4 款，刑法施行法第1 條之1 ，逕以簡易判決處刑
    如主文。
中    華    民    國    99    年    9     月    28    日
                  刑事第十三庭  法  官  楊智守
以上正本證明與原本無異。
如不服本判決應於收受判決後10日內向本院提出上訴書狀，並應
敘述具體理由。其未敘述上訴理由者，應於上訴期間屆滿後20日
內向本院補提理由書(均須按他造當事人之人數附繕本)「切勿逕
送上級法院」。
中    華    民    國    99    年    9     月    28    日
                                書記官  蔡毓琦
附錄本案論罪科刑法條全文
刑法第231條第1項
意圖使男女與他人為性交或猥褻之行為，而引誘、容留或媒介以
營利者，處 5 年以下有期徒刑，得併科 10 萬元以下罰金。以
詐術犯之者，亦同。
附件
臺灣高雄地方法院檢察署檢察官起訴書
                                     99年度偵字第18658號
    被      告  甲○○  女  51歲（民國○○年○○月○日生）
                        住高雄市苓雅區○○○路64巷15號
                        國民身分證統一編號：Ｚ000000000號
上列被告因妨害風化案件，已經偵查終結，認應該提起公訴，茲
將犯罪事實及證據並所犯法條分敘如下：
        犯罪事實
一、甲○○係址設高雄市三民區○○○路15號2樓「桂村理髮聽
    」實際負責人，自民國98年7、8月間雇用小姐賴秋樺於店內
    擔任服務生，竟基於意圖容留女子與人為性交行為以營利之
    犯意，容留小姐賴秋樺與男客於理髮廳內為半套（即女子以
    手或口摩擦男客生殖器至男客射精之行為）性交易，每次收
    費為按摩費用外另加收新臺幣（下同）300元（即900元至
    1,500元不等），甲○○再與小姐賴秋樺以三七或四六分帳
    牟利。嗣於99年4月26日下午4時許，男客黃振皇進入該店消
    費，與小姐賴秋樺於上開理髮廳內為半套性交易時，為警臨
    檢查獲上情。
二、案經高雄市政府警察局三民第二分局移送偵辦。
        證據並所犯法條
一、證據清單與待證事實
┌──┬───────────┬───────────┐
│編號│證    據    名    稱  │待    證    事    實  │
├──┼───────────┼───────────┤
│1   │被告甲○○於警詢、偵訊│被告係上開「桂村理髮廳│
│    │時之供述              │」實際負責人，小姐賴秋│
│    │                      │樺係其所雇用，與小姐係│
│    │                      │採三七分帳之方式計薪。│
├──┼───────────┼───────────┤
│2   │證人賴秋樺於警詢及偵訊│1.證人賴秋樺係受雇於被│
│    │時之證述              │  告，與被告以三七或四│
│    │                      │  六分帳之方式計酬。  │
│    │                      │2.店內消費方式係按摩1 │
│    │                      │  個半小時收費1,000元 │
│    │                      │  ，兩個小時收費2,000 │
│    │                      │  元，但是如果客人只做│
│    │                      │  1個小時就收費600元，│
│    │                      │  半套服務另外收費300 │
│    │                      │  元，收的費用全部交給│
│    │                      │  被告記帳，被告再支薪│
│    │                      │  給證人。            │
│    │                      │3.剛開始被告對於店內可│
│    │                      │  以做半套沒有明講，是│
│    │                      │  後來才講的，小姐所收│
│    │                      │  的錢全部都是交給被告│
│    │                      │  ，所以被告知道店內小│
│    │                      │  姐有在做半套等語。  │
├──┼───────────┼───────────┤
│3   │證人黃振皇於警詢之證述│我去過桂村理髮廳兩次，│
│    │                      │都是小姐賴秋樺幫我服務│
│    │                      │，第1次去就有跟小姐賴 │
│    │                      │秋樺做性交易，這一次也│
│    │                      │是有做性交易等事實。  │
├──┼───────────┼───────────┤
│4   │高雄市政府警察局三民第│上開全部犯罪事實。    │
│    │二分局第一組臨檢記錄表│                      │
│    │1份、照片4張          │                      │
└──┴───────────┴───────────┘
二、核被告甲○○所為，係犯刑法第231條第1項之意圖使女子與
    他人為性交之行為，而容留以營利罪嫌。
三、依刑事訴訟法第251條第1項提起公訴。
    此  致
臺灣高雄地方法院
中    華    民    國    99    年    7     月    28    日
                              檢  察  官  乙 ○ ○

司法院資訊處製作；財團法人民間司法改革基金會備份。
